臺灣高雄地方法院刑事判決　　　　　　　96年度易字第3655號
公　訴　人　臺灣高雄地方法院檢察署檢察官
被　　　告　乙○○
　　　　　　　　　　（另案於臺灣高雄監獄執行中）
上列被告因傷害案件，經檢察官提起公訴（96年度偵字第29503
號），本院判決如下：
    主  文
乙○○共同犯傷害罪，累犯，處有期徒刑伍月，如易科罰金，以
銀元佰元即新臺幣玖佰元折算壹日。減為有期徒刑貳月又壹拾
伍日，如易科罰金，以銀元佰元即新臺幣玖佰元折算壹日。
    事  實
一、乙○○前於民國89年、90年間，因施用毒品案件，經本院分
    別以89年度訴字第2245號、90年度易字第1618號判處有期徒
    刑4 月、6 月確定，2 罪接續執行於91年12月6 日縮短刑期
    執行完畢。詎仍不知悔改，復與蔡文章（未經偵辦）基於傷
    害之犯意聯絡，於95年5 月23日16時許，由蔡文章先行向不
    知情之覃懷恩（業經檢察官為不起訴處分）借用車牌號碼BK
    Q-566 號重型機車（車主為覃懷恩之胞姐包雅月），2 人遂
    於同日18時40分許共乘上開機車前往甲○○位於高雄市前鎮
    區○○○路203 號之營業處所前騎樓，即分持木棍各1 支共
    同毆打甲○○，致甲○○受有頭部、兩側顳、耳部、右肩及
    左肘挫傷之傷害，適甲○○之職員林阿雲見狀呼救並對2人
    丟擲棍棒，2 人始逃逸離去。嗣經警方調取附近監視錄影畫
    面，依上開機車之車牌號碼尋線追查，始悉上情。
二、案經甲○○訴由臺灣高雄地方法院檢察署檢察官自動檢舉偵
    查起訴。
    理  由
一、上開犯罪事實，業據被告乙○○於本院審理時坦承不諱，核
    與證人即告訴人甲○○、證人林阿雲、包雅月、覃懷恩證述
    相符，並有木棍1 支、黑色安全帽1 個扣案可憑，復有乃榮
    醫院診斷證明書影本、監視器翻拍照片4 張（警卷第21至22
    頁）、車籍資料作業詳細畫面（車號BKQ-566 重型機車，警
    卷第23頁）、遠傳電信通聯記錄（警卷第25頁至29頁）、指
    認照片4 張（偵3 卷第170 頁至第171 頁）附卷可稽，足見
    被告自白，核與事實相符，堪予採為認定事實之基礎。從而
    ，本案事證明確，被告犯行，洵堪認定，應予依法論科。
二、查被告行為後，如附表所示之相關法律均業經變更，並俱於
    95年7 月1 日施行，玆經比較結果，就論罪科刑及易科罰金
    部分（易刑處分無需與論罪科刑部分為整體比較以定其適用
    ），裁判時法均未較為有利，從而依刑法第2 條第1 項規定
    ，自應適用各該行為時法，亦即修正前法；另被告行為後關
    於累犯之規定雖經修正，惟因被告之前案非屬軍法裁判，而
    其本案復係故意犯罪，故被告此部分犯行之累犯規定修正前
    後實質內容並無變動，自不生新舊法比較之問題，而應直接
    適用裁判時法，應予指明。是核被告所為，係犯刑法第277
    條第1 項之傷害罪。被告本件犯行與蔡文章間，有犯意聯絡
    及行為分擔，應論以共同正犯。查被告前於89年、90年間，
    因施用毒品案件，經本院分別以89年度訴字第2245號、90年
    度易字第1618號判處有期徒刑4 月、6 月確定，2 罪接續執
    行於91年12月6 日縮短刑期執行完畢，此有臺灣高等法院被
    告前案紀錄表乙份在卷可憑，其受有期徒刑執行完畢後，5
    年內故意再犯本件最重本刑為有期徒刑以上之罪，為累犯，
    應依刑法第47條第1 項規定，加重其刑。爰審酌被告不思以
    理性手段解決糾紛，竟持木棍毆打告訴人成傷，惡性非輕，
    且迄今仍未與告訴人達成和解，亦屬不該，惟念其於本院審
    理時已坦認犯行，不再飾詞狡辯，犯後態度尚可，並慮及其
    犯罪之動機、目的以及告訴人所受傷害等一切情狀，量處如
    主文所示之刑，並依修正前刑法第41條第1 項前段規定，諭
    知易科罰金之折算標準。又被告本件犯罪時間，係在96年4
    月24日以前，依中華民國96年罪犯減刑條例第2 條第1 項第
    3 款規定，應將宣告刑減2 分之1 ，爰減刑如主文所示，併
    諭知易科罰金之折算標準，以資懲儆。至扣案之木棍1 支，
    係被告與共犯蔡文章於路邊撿拾，並非被告或共犯蔡文章所
    有之物，業據被告供承在卷（見本院卷第29頁），另扣案之
    安全帽1 個，則與被告本件傷害犯行無直接關聯，均不予宣
    告沒收，附此敘明。
據上論斷，應依刑事訴訟法第273 條之1 第1 項、第299 條第1
項前段，刑法第2 條第1 項前段、第277 條第1 項、第47條第1
項前段，修正前刑法第41條第1 項前段，刑法施行法第1 條之1
，修正前罰金罰鍰提高標準條例第2 條（已刪除），中華民國96
年罪犯減刑條例第2 條第1 項第3 款、第7 條，判決如主文。
本案經檢察官丙○○到庭執行職務。
中　　華　　民　　國　　96　　年　　11　　月　　30　　日
                  刑事第十一庭  法　官  林書慧
以上正本證明與原本無異。
如不服本判決應於收受本判決後10日內向本院提出上訴書狀，並
應敘述具體理由，如未敘述上訴理由者，應於上訴期間屆滿後20
日內補提理由書狀於本院（均須按他造當事人之人數附繕本）「
切勿逕送上級法院」。
中　　華　　民　　國　　96　　年　　12　　月　　3　　日
                                書記官  鍾錦祥
附錄本件論罪科刑法條：
《中華民國刑法第277條第1 項》
傷害人之身體或健康者，處 3 年以下有期徒刑、拘役或 1 千元
以下罰金。
《中華民國刑法施行法第1 條之1 》
中華民國九十四年一月七日刑法修正施行後，刑法分則編所定罰
金之貨幣單位為新臺幣。
九十四年一月七日刑法修正時，刑法分則編未修正之條文定有罰
金者，自九十四年一月七日刑法修正施行後，就其所定數額提高
為三十倍。但七十二年六月二十六日至九十四年一月七日新增或
修正之條文，就其所定數額提高為三倍。
附表：
┌──────┬─────────────┬─────────────┬───────┬────┐
│相關變更條文│行為時法（下稱舊法）之內容│裁判時法（下稱新法）之內容│比  較  理  由│備    註│
├──────┼─────────────┼─────────────┼───────┼────┤
│刑法第33條第│罰金：（銀元）1 元以上。  │罰金：新臺幣1000元以上，以│罰金刑之下限，│舊法有利│
│5 款：罰金刑│                          │百元計算之。              │由銀元10元（依│        │
│下限變更    │                          │                          │前述也提高10倍│        │
│            │                          │                          │）即新臺幣30元│        │
│            │                          │                          │，提高為新臺幣│        │
│            │                          │                          │1000元。      │        │
├──────┼─────────────┼─────────────┼───────┼────┤
│【易科罰金折│犯最重本刑為5 年以下有期徒│犯最重本刑為5 年以下有期徒│易科罰金折算標│舊法有利│
│算標準變更】│刑以下之刑之罪，而受6 個月│刑以下之刑之罪，而受6 個月│準由銀元300 元│。      │
│修正前刑法第│以下有期徒刑或拘役之宣告…│以下有期徒刑或拘役之宣告者│即新臺幣900 元│        │
│41條第1 項前│得以（銀元，下同）1 元以上│，得以新臺幣1000元、2000元│，提高為以新臺│        │
│段、修正前罰│3 元以下折算1 日，易科罰金│或3000元折算1 日，易科罰金│幣1000元、2000│        │
│金罰鍰提高標│。依刑法第41條易科罰金…就│。                        │元或3000元折算│        │
│準條例第2 條│其原定數額提高為100 倍折算│                          │1 日。        │        │
│→現行刑法第│1 日；法律所定罰金數額未依│                          │              │        │
│41條第1 項前│本條例提高倍數，或其處罰法│                          │              │        │
│段          │條無罰金刑之規定者，亦同。│                          │              │        │
╠═╤════╧═════════════╧═════════════╧═══════╧════╣
║結│1.論罪科刑方面，茲經比較結果，以舊法較為有利。                                            ║
║論│2.易刑規定方面（尚無須與論罪科刑規定整體適用）：以舊法之易科罰金折算標準較低，較為有利。  ║
╰═╧═════════════════════════════════════════════╯
